hr-HR: Klasa zaštite sluha: Razred 1; Razred 2; Razred 3; Razred 4; Razred 5; Ostalo
ko: 청력 보호 등급: 클래스 1; 클래스 2; 클래스 3; 클래스 4; 클래스 5; 기타
sk-SK: Trieda ochrany sluchu: Trieda 1; Trieda 2; Trieda 3; Trieda 4; Trieda 5; Iné
sv: Hörselskyddsklass: Klass 1; Klass 2; Klass 3; Klass 4; Klass 5; Övrigt
pl: Klasa ochrony słuchu: Klasa 1; Klasa 2; Klasa 3; Klasa 4; Klasa 5; Inne
vi: Cấp bảo vệ thính giác: Cấp 1; Cấp 2; Cấp 3; Cấp 4; Cấp 5; Khác
lt-LT: Klausos apsaugos klasė: 1 klasė; 2 klasė; 3 klasė; 4 klasė; 5 klasė; Kita
el: Κατηγορία προστασίας ακοής: Κατηγορία 1; Κατηγορία 2; Κατηγορία 3; Κατηγορία 4; Κατηγορία 5; Άλλο
ru: Класс защиты слуха: Класс 1; Класс 2; Класс 3; Класс 4; Класс 5; Другой
cs: Třída ochrany sluchu: Třída 1; Třída 2; Třída 3; Třída 4; Třída 5; Jiné
fr: Classe de protection auditive: Classe 1; Classe 2; Classe 3; Classe 4; Classe 5; Autre
hu: Hallásvédelmi osztály: 1. osztály; 2. osztály; 3. osztály; 4. osztály; 5. osztály; Egyéb
th: ระดับการป้องกันเสียง: คลาส 1; คลาส 2; คลาส 3; คลาส 4; คลาส 5; อื่นๆ
pt-PT: Classe de proteção auditiva: Classe 1; Classe 2; Classe 3; Classe 4; Classe 5; Outro
bg-BG: Клас на защита на слуха: Клас 1; Клас 2; Клас 3; Клас 4; Клас 5; Други
nb: Hørselsvernklasse: Klasse 1; Klasse 2; Klasse 3; Klasse 4; Klasse 5; Annet
it: Classe di protezione dell'udito: Classe 1; Classe 2; Classe 3; Classe 4; Classe 5; Altro
sl-SI: Razred zaščite sluha: Razred 1; Razred 2; Razred 3; Razred 4; Razred 5; Drugo
es: Clase de protección auditiva: Clase 1; Clase 2; Clase 3; Clase 4; Clase 5; Otros
da: Hørebeskyttelsesklasse: Klasse 1; Klasse 2; Klasse 3; Klasse 4; Klasse 5; Andet
zh-CN: 听力保护等级: 1级; 2级; 3级; 4级; 5级; 其他
de: Gehörschutzklasse: Klasse 1; Klasse 2; Klasse 3; Klasse 4; Klasse 5; Sonstiges
zh-TW: 聽力保護等級: 第1級; 第2級; 第3級; 第4級; 第5級; 其他
tr: İşitme koruma sınıfı: Sınıf 1; Sınıf 2; Sınıf 3; Sınıf 4; Sınıf 5; Diğer
fi: Kuulonsuojausluokka: Luokka 1; Luokka 2; Luokka 3; Luokka 4; Luokka 5; Muu
ja: 聴覚保護クラス: クラス1; クラス2; クラス3; クラス4; クラス5; その他
nl: Gehoorbeschermingsklasse: Klasse 1; Klasse 2; Klasse 3; Klasse 4; Klasse 5; Andere
pt-BR: Classe de proteção auditiva: Classe 1; Classe 2; Classe 3; Classe 4; Classe 5; Outro
en: Hearing protection class: Class 1; Class 2; Class 3; Class 4; Class 5; Other
ro-RO: Clasa de protecție auditivă: Clasa 1; Clasa 2; Clasa 3; Clasa 4; Clasa 5; Altele